【裁判字號】    97,交抗,277
【裁判日期】    971103
【裁判案由】    聲明異議
【裁判全文】
臺灣高等法院臺南分院交通事件裁定
抗  告  人
即受處分人  甲○○
上列抗告人因違反道路交通管理處罰條例案件，不服臺灣臺南地
方法院交通法庭中華民國97年9月19日裁定（97年度交聲字第875
號），提起抗告，本院裁定如下：
    主  文
抗告駁回。
    理  由
一、本件抗告意旨略以：因郵局並未盡執行送達任務，使民國97
    年1月間之罰單並未送達，致抗告人即受處分人甲○○（以
    下稱受處分人）無法繳納違規罰款，為此提起抗告，請求撤
    銷原裁定云云。
二、按汽車駕駛人，行經有燈光號誌管制之交岔路口闖紅燈者，
    處新臺幣一千八百元以上五千四百元以下罰鍰；又汽車駕駛
    人有違反處罰條例第53條情形時，除依原條款處罰鍰外，記
    違規點數3點；道路交通管理處罰條例第53條第1項、第63條
    第1項第3款，分別定有明文。次按送達，於應受送達人之住
    居所、事務所或營業所為之；於應送達處所不獲會晤應受送
    達人時，得將文書付與有辨別事理能力之同居人、受僱人或
    應送達處所之接收郵件人員。應受送達人或其同居人、受僱
    人、接收郵件人員無正當理由拒絕收領文書時，得將文書留
    置於應送達處所，以為送達；又送達不能依前2條規定為之
    者，得將文書寄存送達地之地方自治或警察機關，並作送達
    通知書兩份，1份黏貼於應受送達人住居所、事務所、營業
    所或其就業處所門首，另1份交由鄰居轉交或置於該送達處
    所信箱或其他適當位置，以為送達。關於寄存送達者，得將
    文書寄存於送達地之郵政機關。寄存機關自收受寄存文書之
    日起，應保存3個月；行政程序法第72條第1項前段、第73條
    第1項、第3項及第74條，亦分別定有明文。
三、經查，本件受處分人所有之車牌號碼３８６─ＣＢＳ號重型
    機車，於97年1月5日16時36分許，經受處分人駕駛行經台19
    線華雅派出所前有燈光號誌管制之交岔路口時，闖越紅燈，
    於科學儀器拍照後，由臺南縣警察局交通警察隊警員於同年
    1月22日開立南縣警交字第ＭＭ0000000號舉發違反
    道路交通管理事件通知單對受處分人逕行舉發，並經原處分
    機關即交通部公路總局嘉義區監理所臺南監理站認上揭違規
    事實明確，依道路交通管理處罰條例第53條第1項、第63條
    第1項規定，於97年7月31日以嘉監南字第裁７４－ＭＭ00
    00000號違反道路交通管理事件裁決書，對受處分人裁
    處罰緩新臺幣（下同）四千五百元，並記違規點數3點，此
    有原處分機關裁決書及舉發機關舉發違反道路交通管理事件
    通知單在卷可參。因此，本件受處分人有於前述時、地，行
    經有燈光號誌管制之交岔路口闖紅燈之事實，堪以認定。
四、至受處分人雖抗辯其未收到本件舉發通知單云云。然查，上
    開舉發通知單，業由本件舉發單位即臺南縣警察局交通警察
    隊按照上開地址，掛號郵寄本件舉發通知單及違規採證照片
    予抗告人，且經臺南永康郵局於97年1月26日、同年月27日
    投遞2次未能妥投後，乃於同年月30日將該掛號郵件寄存於
    永康二王郵局，並於同日作送達通知書2份，1份黏貼於應受
    送達人門首，另1份置於應送達處所之適當位置，而完成寄
    存送達等情，有本件舉發通知單之送達證書及中華郵政股份
    有限公司臺南郵局97年9月15日南郵字第0970200286號函可
    稽，此一寄存送達方式，縱然受處分人未接獲上開文書，仍
    不影響上開舉發通知單合法送達之效力。從而，揆諸上開說
    明，原處分機關之上開裁決書即已生合法送達之效力至明，
    是以受處分人前開所辯，尚無足取。
五、基上，本件原審認原處分機關依道路交通管理處罰條例第53
    條第1項、第63條第1項之規定，裁處受處分人罰鍰四千五百
    元，並記違規點數3點，於法即無不合。原審因而裁定駁回
    受處分人之異議，本院核其認事用法均無違誤，受處分人抗
    告意旨指摘原裁定不當，為無理由，應予駁回。
六、據上論結，應依道路交通案件處理辦理辦法第26條，刑事訴
    訟法第412條，裁定如主文。
中    華    民    國    97    年    11    月     3     日
                  刑事第二庭    審判長法  官  葉居正
                                      法  官  吳勇輝
                                      法  官  郭千黛
以上正本證明與原本無異。
不得再抗告。
                                      書記官  尤乃玉
中    華    民    國    97    年    11    月     3     日


司法院資訊處製作；財團法人民間司法改革基金會備份。
